臺灣臺南地方法院新市簡易庭裁定
111年度新秩字第36號
移送機關    臺南市政府警察局永康分局

被移送人    柯念辛


上列被移送人因違反社會秩序維護法案件，經移送機關以民國11
1年10月21日南市警永偵字第1110624266號移送書移送審理，本
院裁定如下：
　　主　　文
柯念辛於公務員依法執行職務時，以顯然不當之言詞相加，尚未
達強暴脅迫或侮辱之程度，處罰鍰新臺幣陸仟元。
    事實理由及證據
一、被移送人於下列時、地有違反社會秩序維護法之行為：
　㈠時間：民國111年10月15日14時17分許。
　㈡地點：臺南市○○區○○○路000號。
　㈢行為：被移送人於上開時、地，對執行職務之員警，以「制
    服脫下來，你是公務人員，阿不然脫下來呀，釘孤枝」、「
    快滾啦」等顯然不當之言詞相加，尚未達強暴脅迫或侮辱程
    度。
二、按於公務員依法執行職務時，以顯然不當之言詞或行動相加
    ，尚未達強暴脅迫或侮辱之程度者，處拘留或新臺幣12,000
    元以下罰鍰，社會秩序維護法第85條第1款定有明文。被移
    送人固坦承於上揭時、地，向在場執行職務之員警稱：「制
    服脫下來，你是公務人員，阿不然脫下來呀，釘孤枝」、「
    快滾啦」等語，惟辯稱：因伊與員警魏子閔在爭吵，伊拒測
    ，員警魏子閔稱就是要抓你們這種人，所以伊才說「制服脫
    下來，你是公務人員，阿不然脫下來呀，釘孤枝」；最後員
    警叫伊走，伊說「快滾啦」是對伊自己講，伊要不要滾是伊
    的事情云云。惟查，被移送人騎乘電動自行車未戴安全帽遭
    員警攔查，攔查後發現被移送人身上有酒味，告知被移送人
    要進行酒測，經被移送人拒測，員警遂製發拒測單及罰單，
    被移送人卻反覆稱其可以拒測，員警攔查違法等言詞，並拒
    絕簽收罰單，又對執行職務之員警稱「制服脫下來，你是公
    務人員，阿不然脫下來呀，釘孤枝」等語，員警便告知被移
    送人拒收罰單可以離開現場，惟被移送人仍持續以言語相激
    ，待員警欲離去時，被移送人遂對員警口出「快滾啦」等情
    ，有員警魏子閔之職務報告、員警密錄器影像光碟、擷取畫
    面及譯文在卷可佐，堪認屬實。顯見被移送人所為上開言詞
    ，明顯係因遭攔查而心生不滿始對在場執行職務之員警而為
    之，並非其所稱僅是回覆員警之言語或言語對象係自己，是
    其前揭所辯，顯屬卸責之詞，尚難憑採。
三、核被移送人於警方依法執行職務時，以上開不當之言詞相加
    ，惟尚未達強暴脅迫或侮辱程度之行為，係違反社會秩序維
    護法第85條第1款規定。爰審酌被移送人違序後態度及其教
    育程度高職畢業、行為之動機、目的、手段、其智識程度及
    家庭經濟狀況等一切情狀，量處如主文所示之處罰。
四、依社會秩序維護法第45條第1項、第85條第1款，裁定如主文
    。
中　　華　　民　　國　　111 　年　　11　　月　　22　　日
                  新市簡易庭  法　官 陳尹捷
以上正本係照原本作成。
如不服本裁定，得於裁定書送達之翌日起5日內，以書狀敘述理
中　　華　　民　　國　　111 　年　　11　　月　　22　　日
                              書記官  吳佩芬